臺灣澎湖地方法院刑事判決　　　　　　　　　　　　　　九十三年度訴字第三四號
　　公　訴　人　臺灣澎湖地方法院檢察署檢察官
　　被　　　告　甲○○　男　三.
　　選任辯護人　馬陳棠律師
右列被告因違反毒品危害防制條例案件，經檢察官提起公訴（九十三年度偵字第二九
七號）及移送併辦（桃園地檢署九十三年度偵字第一四二九號），本院判決如左：
    主  文
甲○○共同連續販賣第一級毒品，累犯，處有期徒刑壹拾伍年。褫奪公權柒年。扣案
含有第一級毒品海洛因成分之白色粉末貳包（淨重拾捌點伍伍公克，包裝重零點玖伍
公克、純度百分之伍拾，純質淨重玖點貳柒公克）、含有二級毒品甲基安非他命成分
之白色結晶壹包（毛重拾柒點捌陸公克、淨重拾陸點柒貳公克，取零點零伍公克鑑驗
用罄，餘拾陸點陸柒公克）、含有第一級毒品海洛因成分之白色粉末拾伍包（淨重伍
佰壹拾捌點肆柒公克、空包裝重參拾捌點貳貳公克，純度百分之伍拾柒點參參，純值
淨重貳玖柒點貳肆公克），均沒收銷燬。販賣毒品所得新台幣壹萬貳仟元沒收，如全
部或一部不能沒收時，以其財產抵償。
    事  實
一、甲○○曾於民國八十四年間，先後因違反麻醉藥品管理條例案件，經最高法院、
    台灣高雄地方法院分別判處有期徒刑三年三月、有期徒刑六月確定，嗣定應執行
    刑為三年八月，並於八十五年一月三日入監執行，於八十六年八月十三日假釋出
    獄，於民國八十七年假釋期間，再度違反毒品危害防治條例，因而撤銷假釋，於
    八十九年五月一日再度入監執行殘刑有期徒刑一年十一月十八日，於九十一年三
    月九日甫執行完畢，仍不知悔改，明知海洛因、甲基安非他命分別為毒品危害防
    制條例所列之第一級毒品及第二級毒品，依法不得持有、販賣，竟意圖營利，基
    於販賣第一級毒品之概括犯意及販賣第二級毒品之犯意，先於民國九十二年五月
    二日十六時五十分許，在高雄市小港區高雄航空站旁之麥當勞漢堡店外，以新台
    幣（下同）一萬二千元之價格販賣第一級毒品海洛因三台錢予葉銘峰（另案被告
    ，所涉施用毒品犯行，業經本院判處有期徒刑一年四月確定）；葉銘峰於九十二
    年六月十三日十四時許，再度以自己所有之門號0000000000號行動電話撥打陳吉
    銘所有之門號0000000000號行動電話，聯絡甲○○，要求購買四萬八千元之第一
    級毒品海洛因及一萬四千元之第二級毒品安非他命，雙方並議定以郵寄之方式交
    付毒品，甲○○遂承前販賣第一級毒品之概括犯意及販賣第二級毒品之犯意，將
    葉銘峰所購買之上述毒品放置於玩具熊包裹內，從高雄小港區某郵局寄至澎湖縣
    七美鄉海豐村二十九之一號葉銘峰住處，而連續販賣第一級毒品海洛因及販賣第
    二級毒品安非他命予葉銘峰，惟尚未收取價金。嗣葉銘峰於九十二年六月十八日
    十二時三十五分許，偕同友人呂順昌一起至澎湖縣七美鄉南港村十一鄰三十六號
    七美郵局領取上開裝有毒品之玩具熊包裹時，為警當場查獲，並在該玩具熊包裹
    內扣得含有第一級毒品海洛因成分之白色粉末二包（淨重十八點五五公克、包裝
    重零點九五公克、純度50%，純質淨重九點二七公克）、含有第二級毒品甲基安
    非他命成分之白色結晶一包（毛重十七點八六公克、淨重十六點七二公克，取零
    點零五公克鑑驗用罄，餘十六點六七公克）。
二、甲○○復承前販賣第一級毒品之概括犯意，與友人錢立君（另案被告，所涉販賣
    、運輸毒品之犯行業經桃園地檢察署檢察官以九十三年度偵字第一四二九、八一
    三一號起訴書提起公訴）基於共同販賣、運輸第一級毒品海洛因之犯意聯絡，於
    九十三年一月十七日，由錢立君駕駛甲○○胞姊所有之車號ＺＱ－六七七九號自
    小客車，搭載甲○○自高雄北上至桃園縣龜山鄉林口長庚醫院附近不詳地點，向
    不詳姓名人士購入第一級毒品海洛因十五包（淨重五一八點四七公克、空包裝重
    三十八點二二公克，純度五十七點三三%，純值淨重二九七點二四公克）後，將
    其放置於錢立君所有之黑色手提袋內，並將該手提袋放置於前述ＺＱ－六七七九
    號自小客車前座乘客座位腳踏板處，準備運輸回高雄後販賣予不特定人以牟利。
    嗣於同年月十八日凌時二十分許，錢立君駕駛該車搭載甲○○行經桃園縣龜山鄉
    ○○○路與忠義路口時，為警當場查獲，並在甲○○所坐之乘客座位腳踏板上，
    扣得前述第一級毒品海洛因十五包。
二、案經澎湖縣警察局望安分局報請臺灣澎湖地方法院檢察署檢察官偵查起訴，暨桃
    園縣政府警察局龜山分局報請台灣桃園地方法院檢察署檢察官移送併辦。
    理  由
一、按被告以外之人，於司法警察調查中所為之陳述，與審判中不符時，其先前之陳
    述具有較可信之特別情況，且為證明犯罪事實存否所必要者，得為證據，刑事訴
    訟法第一百五十九條之二定有明文。本件被告甲○○對於證人葉銘峰於司法警察
    調查中所為之陳述，不同意作為證據（見本院九十三年十月二十七日準備程序筆
    錄）。經審酌證人葉銘峰於司法警察調查中，已供稱確實曾向被告甲○○購買毒
    品等語，自偵查以至審判中，則翻異前詞，改稱其並非向被告購買毒品，在警訊
    時係遭受警方不當刑求才故為不實之指證。惟查：
  (1)證人即另案被告葉銘峰於九十二年六月十八日遭警查獲後，隨即於警訊時供稱被
    查獲之毒品係向綽號「老堅」之男子所購買，並稱在查獲之前，亦曾於九十二年
    五月二日十六時五十分許，在高雄市小港區高雄航空站旁之麥當勞漢堡店外，以
    一萬二千元之價格向綽號「老堅」之男子購買第一級毒品海洛因三台錢，且於次
    日（十九日）移送檢察官偵訊時為相同供述，其後於九十二年八月二十九日再度
    接受警方偵訊時，經警方提供相片供其指認販賣者，其明確指認該綽號「老堅」
    之男子即為本案被告甲○○，此有各該警訊、偵訊筆錄在卷可佐。徵諸常理，葉
    銘峰若在查獲當日即九十二年六月十八日曾遭受警方刑求，理應在移送檢察官偵
    訊時向檢察官陳述，但葉某於該次偵訊中並未提及此事，甚至在本院於九十二年
    八月十八日審理九十二年度訴字第三二號葉銘峰所涉毒品案件時，葉銘峰亦未供
    述上情，此有該次審判筆錄附偵卷可佐，此顯與常情不符。
　(2)葉銘峰嗣係於九十三年六月十月接受檢方偵訊時，始第一次供稱其在九十二年六
　  月十八日為警查獲時曾遭到刑求，導致其在九十二年八月二十九日為不實之指認
    云云，觀諸卷附檢察官於偵查中所調閱葉銘峰入監時所作之身體檢查報告所載，
    葉銘峰於九十三年六月二十三日入監時，其身體外觀並無任何明顯傷害，故葉某
    稱有遭刑求一事，顯無任何證據足以佐證。況葉銘峰指認被告甲○○之時間係在
    九十二年八月二十九日，距離其所稱遭刑求之時間即九十二年六月十八日已有二
    個多月之久，依據一般常理判斷，葉某在遭受刑求後二個多月，仍然會心生畏懼
    而為不實指述，殊難想像。又葉某於九十三年六月十八日、九十三年七月十五日
    兩次於檢察官偵訊時皆供稱僅於九十二年六月十八日遭受刑求，卻於本院審理時
    證稱其於九十二年八月二十九日亦有遭受刑求，其有關刑求之次數之供述，前後
    多次反覆不一，若真有刑求一事，其記憶必然深刻，應無可能前後供述不一。故
    參酌前所述各項不符常情之處，應認葉銘峰有關刑求部分之供述，與事實並不相
    符，其於司法警察前所為之陳述係出於任意性，足堪認定。
  (3)按被告以外之人於偵查中向檢察官所為之陳述，除顯有不可信之情況者外，得為
    證據，並不以行交互詰問為必要，乃刑事訴訟法第一百五十九條之一第二項所明
    定，故證人即另案被告葉銘峰於司法警察前出於任意性之陳述，即不因司法警察
    之訊問方式與審判中之詰問方式有所不同，逕行排除作為證據，合先指明。而根
    據葉銘峰所言，其與被告甲○○相識，基於此等情誼即一般證人與人為善之心態
    ，所言難免迴護被告甲○○，則其先後所為有利及不利被告甲○○之陳述中，通
    常合理之狀況，自應以司法警察調查中所為不利之陳述較為可信。況葉銘峰於九
    十二年八月二十九日指證被告甲○○時，亦同時指認其有向綽號「小仔」之錢立
    君購買過毒品，而錢立君嗣又於九十三年一月十七日與被告甲○○一起為警查獲
    共同販賣毒品（詳前述事實欄第二項以及後述理由所載），足證葉銘峰於警訊時
    對被告及錢立君之指述確有相當之可信度；相較葉銘峰於本院審理時改稱不認識
    錢立君云云，兩相對照之下，當可明瞭葉銘峰於司法警察調查中所言，確實比審
    理時所為之證詞可信。
  (4)綜上所述，證人即另案被告葉銘峰於司法警察調查中所為之陳述，具備可信之特
    別情況，且為交互比對用以證明犯罪事實所必要之證據，自得作為認定被告甲○
    ○犯罪事實之用，而有證據能力，此點合先敘明。
二、訊據被告甲○○矢口否認有販賣第一、二級毒品犯行，辯稱：被告從未販賣毒品
    給證人葉銘峰，葉銘峰所以於警訊時指認係被告所販賣，乃遭受警察刑求逼供，
    且門號0000000000號行動電話亦非被告申請使用；另被告於九十三年一月二十七
    日僅係受友人錢立君之邀請一同北上索債，到達林口長庚醫院後，被告即先行下
    車，錢立君十餘分鐘回來接被告上車時，已取得黑色手提包一個，被告根本不知
    道手提包內所置為何物，待被警方查獲時才知裡面裝有海洛因云云。惟查：
　(1)本案起訴部分（九十三年度偵字第二九七號）：
    證人即另案被告葉銘峰於九十二年六月十八日十二時三十五分許，偕同友人呂
　    順昌一起至澎湖縣七美鄉南港村十一鄰三十六號七美郵局領取裝有毒品之玩具
      熊包裹時，為警當場查獲，並在該玩具熊包裹內扣得第一級毒品海洛因二包（
      淨重十八點五五公克包裝重零點九五公克、純度50%，純質淨重九點二七公克
      ）、第二級毒品甲基安非他命一包（毛重十七點八六公克、淨重十六點七二公
      克，取零點零五公克鑑驗用罄，餘十六點六七公克）等事實，為被告所不爭執
      （見本院九十三年八月十一日準備程序筆錄），並經另案被告葉銘峰於警訊、
      檢察官及本院訊問時供明無誤，且有內政部警政署九十二年八月十五日刑鑑字
      第0920149461號鑑定書、法務部調查局九十二年八月二十日調科字第三四0000
      0五六號鑑定通知書附卷可稽，自堪認定。
    證人即另案被告葉銘峰於前述時地遭警查獲後，隨即於警訊時供稱被查獲之毒
　    品係向綽號「老堅」之男子所購買，並稱在查獲之前，亦曾於九十二年五月二
      日十六時五十分許，在高雄市小港區高雄航空站旁之麥當勞漢堡店外，以一萬
      二千元之價格向綽號「老堅」之男子購買第一級毒品海洛因三台錢，並於次日
      （十九日）移送檢察官偵訊時為相同供述；其後於九十二年八月二十九日再度
      接受警方偵訊時，經警方提供相片供其指認販賣者，其明確指認該綽號「老堅
      」之男子即為本案被告甲○○，此有各該警訊、偵訊筆錄在卷可佐。雖葉銘峰
      嗣後自九十三年六月十月起接受檢方偵訊時，翻異前供改稱其在九十二年六月
      十八日為警查獲時曾遭到刑求，導致其在九十二年八月二十九日為不實之指認
      云云，然葉某其後在偵查以至本院審理時所為之證詞，有諸多不合常情之處，
      不足採信，已詳如前述，應認其於警訊時之證詞較為可採。
    根據葉銘峰於警訊、偵查及本院審理時所述，其係以自己所有之門號00000000
      00號行動電話撥打綽號「老堅」所有之門號0000000000號行動電話，聯絡綽號
      「老堅」之男子，要求購買四萬八千元之第一級毒品海洛因及一萬四千元之第
      二級毒品安非他命，經警方向遠傳電信股份有限公司（下稱遠傳電信）調閱該
      0000000000號行動電話門號之申請資料，得知該門號係以訴外人陳文玄、身分
      證字號Ｚ000000000號之名義申請辦理，此有遠傳電信所檢附之行動電話基本資
      料一紙附警卷可佐。經警方循線約談陳文玄，陳文玄表示其係被告甲○○之姪
      子，但並未申請該門號之行動電話使用，此有警訊筆錄可憑。根據被告於審理
      時供稱，其曾於八十幾年間與陳文玄同住一處等語，而陳文玄之
      八十八年三月間及九十一年一月間兩次因遺失申請補發，此有高雄市旗津區戶
      政事務所回函及所附補領
      與陳文玄同住期間趁機取得其
      參諸前述證人葉銘峰於警訊時之指述，堪可認定被告甲○○確實就是葉銘峰所
      指綽號「老堅」之男子無訛。
  (2)移送併辦部分（桃園地檢署九十三年度偵字第一四二九號）：
    被告甲○○於九十三年一月十八日零時二十分許，由另案被告錢立君駕駛甲○
      ○胞姊所有之車號ＺＱ－六七七九號自小客車車搭載甲○○行經桃園縣龜山鄉
      ○○○路與忠義路口時，為警當場查獲，並在甲○○所坐之乘客座位腳踏板上
      ，扣得前述第一級毒品海洛因十五包（淨重五一八點四七公克、空包裝重三十
      八點二二公克，純度五十七點三三%，純值淨重二九七點二四公克）等事實，
      為被告所不爭執，且與另案被告錢立君於警訊、偵查中所述相符，復有法務部
      調查局九十三年一月二十八日調科壹字第080007329號鑑定通知書一紙在卷可
      佐，堪以認定。
    另案被告錢立君雖於警訊及偵查中辯稱因其友人「陳文川」先前積欠伊三百餘
      萬元，乃交付現金一百十萬元予伊，其餘則以遭查獲之海洛因用以抵債云云，
      然經檢方於偵查中調閱全國名為「陳文川」之男子計八十餘筆之年籍資料由另
      案被告錢立君指認時，錢某卻表示其中並無任何一人係其所稱之「陳文川」，
      又無法提供任何有關陳文川之住址、電話、通聯紀錄等以供查證，也無任何陳
      文川積欠其約三百萬元債務之證據，故是否確有其人其事，實大有可疑。縱認
      系爭海洛因確因抵債而取得，亦屬有對價而取得，故系爭海洛因係以相當代價
      而購入，應堪以認定。又另案被告錢立君雖有施用毒品海洛因之惡習，且稱系
      爭遭查獲之毒品海洛因打算供自己施用，然依其供稱，其用量較多時大約每三
      天買一次海洛因，一次花五千元買不到半錢約一公克多一點等語（見桃園地檢
      署九十三年偵字第一四二九號卷九十頁），則依其平日之用量，本次購得之毒
      品可供錢某施用四年餘，在如此長之時間當中存放數量如此龐大之毒品，不僅
      毒品容易因久放變質，亦增加遭警查獲之風險，故錢某此項辯解顯然有違常理
      而不足採。復參酌另案被告錢立君甫於九十二年四月二十八日與另案被告蘇日
      冠為毒品交易時為警查獲而遭起訴（見卷附桃園地檢署九十三年度偵字第一四
      二九號、八一三一號起訴書），本案證人葉銘峰又於警訊時指述曾向錢立君購
      買毒品，足證錢立君購入毒品之動機絕非單純供己施用，其係基於販賣毒品之
      意圖而購入系爭遭查獲之大量毒品，應堪以認定。
    按毒品危害防治條例第四條所稱之「運輸」，係指本於運輸意思而搬運輸送而
      言，倘其有此意圖者，一有搬運輸送之行為犯罪即已成立，並非以運抵目的地
      為完成犯罪之要件。而運輸毒品罪，並不以兩地間毒品直接搬運輸送移轉存置
      於特定地點為限，其以迂迴、輾轉方法，利用不相同之運輸工具、方法，將特
      定之毒品移轉運送至終極目的地者，其各階段之運送行為，均不失為「運輸」
      行為之一種（最高法院九十二年台上字第五四二六號判決參考）。查另案被告
      錢立君係於查獲前一天即九十三年一月十七日與被告甲○○一同駕車自高雄北
      上桃園，取得系爭毒品海洛因，準備駕車返回高雄時，於途中為警查獲等情，
      業據另案被告錢立君、本案被告甲○○於警訊、偵查時供承在卷，有各該警、
      偵訊筆錄在卷可佐，足見其等乃係將查獲之毒品以車輛載運之方式從桃園運送
      至高雄，根據前開說明，其等之行為，自應構成毒品危害防治條例所稱之「運
      輸」無誤。
    被告甲○○雖辯稱遭查獲之海洛因為另案被告錢立君所有，其並不知情云云，
      另案被告錢立君亦為相同供述，然被告甲○○既願意將其胞姊所有之自小客車
      借予另案被告錢立君並由錢某駕車一同北上，顯見兩人交情匪淺，被告對於錢
      立君此行之目的應有相當認知。且本案遭警查獲當時，裝有毒品海洛因之黑色
      手提袋系放在被告所作之乘客座腳踏板上，被告既稱與錢立君北上之初並無此
      黑色手提袋，係錢立君去找朋友之後才有此提袋云云，在正常情況之下，被告
      對此後來多出之黑色手提袋之來源以及內裝物品，必然會向錢某詢問，不可能
      任由一來源不明之手提袋置於腳邊而無動於衷，被告諉為不知，實無足採。本
      院參諸被告甲○○甫於九十二年五、六月間販賣毒品海洛因及安非他命予葉銘
      峰，旋於九十三年一月間與錢立君一同持有大量毒品被查獲，其有與錢立君共
      同意圖營利購入毒品以及運輸毒品之犯意聯絡，已甚為明確。
    (3)綜上所述，本件事證業臻明確，被告前開辯解，均顯屬推諉卸責之詞，不能採
      信，其犯行足堪認定，應予依法論科。
三、查毒品危害防治條例第四條所規定之販賣毒品罪，並不以販入之後復行賣出為構
    成要件，祇須以營利為目的將毒品購入或將之賣出，有一於此，其犯罪即經完成
    ，縱尚未賣出，仍應成立販賣毒品既遂。核被告於九十二年五月間販賣海洛因之
    行為，係犯毒品危害防治條例第四條第一項之販賣第一級毒品罪；其於九十三年
    六月間，同時販賣海洛因及甲基安非他命之行為，係同時犯毒品危害防制條例第
    四條第一項販賣第一級毒品罪及同條例第四條第二項販賣第二級毒品罪；其於九
    十三年一月間販賣及運輸毒品海洛因之行為，係分別犯毒品危害防制條例第四條
    第一項販賣第一級毒品罪及同條項之運輸第一級毒品罪。被告持有第一、二級毒
    品之低度行為，應由被告販賣、運輸第一、二級毒品之高度行為所吸收，不另論
    罪。被告第三次販賣、運輸第一級毒品之犯行，與另案被告錢立君有犯意聯絡及
    行為分擔，為共同正犯。被告先後三次之販賣第一級毒品犯行，均時間緊接，犯
    罪構成要件相同，顯均係基於概括犯意反覆為之，為連續犯，應依刑法第五十六
    條之規定，以一罪論（販賣第一級毒品部分其法定刑為死刑或無期徒刑，依法不
    得加重）。所犯販賣第一、二級毒品二罪，係一次販賣行為觸犯二罪名，為想像
    競合犯，依刑法第五十五條，從較重之販賣第一級毒品罪處斷；又所犯販賣、運
    輸第一級毒品二罪間，有方法目的之牽連關係，亦應從較重之販賣第一級毒品罪
    處斷。公訴意旨雖未就被告於九十三年一月間販賣、運輸第一級毒品罪部分提起
    公訴，惟此部份與其餘起訴書記載經判決有罪部分，有連續犯、牽連犯等裁判上
    一罪關係，已如前述，自屬起訴效力所及，應由本院併予審理。又查被告甲○○
    前有如事實欄內所述之論罪科刑執行情形，有台灣高等法院被告全國前案紀錄表
    附卷可稽），其於五年內，再犯本件有期徒刑以上之罪，為累犯（按販賣第一級
    毒品部分其法定刑為死刑或無期徒刑，依法不得加重）。末查，被告所犯販賣第
    一級毒品罪名，法定最輕本刑為無期徒刑，惟被告販賣毒品對象僅葉銘峰一人，
    依照葉銘峰於偵查中所述，其係因離婚心情不好才喝酒吸毒麻痺身體（見偵卷二
    十四頁），足見並非被告誘使成癮，則考量被告犯罪造成社會之危害並非極其嚴
    重，若因此終身剝奪被告行動自由，尚屬過苛，與其罪責並非相當，故依據刑法
    第五十九條規定，就被告販賣第一級毒品犯行酌減其刑至法定刑度以內。爰審酌
    被告有多次毒品前科，素行不良，此次又為謀一己私利，販賣毒品多次，嚴重影
    響社會治安及國民健康，犯後又飾詞狡辯，本不應寬貸，惟念被告販賣毒品之對
    象僅有一人，尚查無廣泛推銷毒品之情狀，因而綜合上情，並考量被告犯罪手段
    、所受刺激及其品性、生活狀況、智識程度、犯罪後態度等一切情狀，量處如主
    文所示之刑罰。而被告觸犯販賣第一級毒品重罪，顯有相當違法意識及蔑視法律
    規範之情形，因此併予宣告褫奪公權七年，以維持社會秩序。
四、被告於九十二年六月間販賣於葉銘峰而遭查扣之前開白粉二包及白色結晶一包，
    於九十三年一月間遭查獲之白色粉末十五包，經送鑑定後，分別含有海洛因、安
    非他命等第一、二級毒品成分，已如前述，該等毒品純質部分與摻合物及包裝之
    間，性質上難以分離，應依毒品危害防制條例第十八條第一項前段規定，均予宣
    告沒收銷燬。另被告於九十二年五月間販賣第一級毒品既遂，得款一萬二千元，
    應依毒品危害防制條例第十九條第一項規定沒收，如全部或一部不能沒收時，以
    被告財產抵償之。
據上論斷，應依刑事訴訟法第二百九十九條第一項前段，毒品危害防制條例第四條第
一項、第二項、第十八條第一項前段、第十九條第一項，刑法第十一條、第二十八條
、第五十六條、第五十五條、第四十七條、第五十九條、第三十七條第二項，判決如
主文。
本案經檢察官吳志中到庭執行職務。
中      華      民      國    九十三    年      十二    月    十三    日
                              臺 灣 澎 湖 地 方 法 院 刑 事 庭
                                    審判長法  官  管   安   露
                                          法  官  李   宛   玲
                                          法  官  陳   介   安
右正本證明與原本無異。
如不服本判決，應於判決送達後十日內，向本院提出上訴狀（須附繕本）。
中      華      民      國    九十三    年     十二    月    十三    日
                                          書記官  楊   依   靚
論罪法條：
毒品危害防制條例第四條第一項、第二項：
製造、運輸、販賣第一級毒品者，處死刑或無期徒刑；處無期徒刑者，得併科新臺幣
一千萬元以下罰金。
製造、運輸、販賣第二級毒品者處無期徒刑或七年以上有期徒刑，得併科新臺幣七百
萬元以下罰金。
毒品危害防制條例第十八條第一項前段：
查獲之第一、二級毒品及專供製造或施用第一、二級毒品之器具，不問屬於犯人與否
，均沒收銷燬之；查獲之第三、四級毒品及製造或施用毒品之器具，無正當理由而擅
自持有者，均沒入銷燬之。
毒品危害防制條例第十九條第一項：
犯第四條至第九條、第十二條、第十三條或第十四條第一項、第二項之罪者，其供犯
罪所用或因犯罪所得之財物，均沒收之，如全部或一部不能沒收時，追徵其價額或以
其財產抵償之。
